臺灣高等法院臺中分院刑事裁定　　　　　　　　　　九十三年度交抗字第五○九號
　　抗　告　人
　　即受處分人　甲○○
右抗告人因聲明異議案件，不服臺灣地方法院中華民國九十三年七月七日所為裁定（
九十三年度交聲字第四三二號）提起抗告，本院裁定如左：
    主  　　文
原裁定撤銷，發回台灣台中地方法院。
    理  　　由
一、抗告意略以：抗告人甲○○曾於民國九十二年五月間至台中縣大肚鄉台中區監理
    所申請更正車籍通信地址為：「台中縣沙鹿鎮○○路紅竹巷十三之五號」，違規
    通知單均寄至台中市○區○○里○○○街二二巷四號，致未能收到，抗告人並非
    故意不繳納罰款，請能按基本罰款收繳等語，爰提起本件抗告，請求撤銷原裁定
    等語。
二、經查：抗告意旨稱抗告人於九十二年五月間至台中縣大肚鄉台中區監理所申請更
    正車籍通信地址為：「台中縣沙鹿鎮○○路紅竹巷十三之五號」，並提出使用牌
    照稅繳款書、汽車燃料使用費通知書為憑。該繳款書、通知書上確寫明車籍通信
    地址：「台中縣沙鹿鎮○○路紅竹巷十三之五號」。若抗告人已於九十二年五月
    間向監理機關陳明其應送達之處所，則原舉發機關僅按抗告人之車籍地址「台中
    市○區○○里○○○街二二巷四號」，送達舉發違反道路交通管理事件通知單，
    經被退回後，未再送達至抗告人之上開「車籍通信地址」（抗告人雖有三件交通
    違規時間在九十二年四、五月份，但舉發違反道路交通管理事件通知單之製作時
    間均在九十二年六月三十日以後），即對抗告人公示送達，其公示送達之程序即
    有可議。次按：違反道路交通管理事件行為人，未依規定自動繳納罰鍰，或未依
    規定到案聽候裁決，處罰機關應於舉發違反道路交通管理事件通知單送達二個月
    內依基準表逕行裁決之，違反道路交通管理事件統一裁罰標準及處理細則第四十
    四條第一項定有明文。而依「違反道路交通管理事件統一裁罰標準表」關於統一
    裁罰標準分為四級：「期限內繳納或聽候裁決者」、「逾越應到案期限十五日內
    ，繳納罰鍰或到案聽候裁決者」、「逾越應到案期限十五日以上三十日以內，繳
    納罰鍰或到案聽候裁決者」、「逾越應到案期限三十日以上，繳納罰鍰或逕行裁
    決處罰者」，裁罰依次加重。若抗告人已於九十二年五月間陳明上開車籍通信地
    址，則原舉發機關未將舉發違反道路交通管理事件通知單送達至該址，自影響抗
    告人於期限內到案聽候裁決之權利，並因此受較重之裁罰。原裁定因抗告人於原
    審未及提出上開證據資料，而駁回抗告人於原審之異議，尚欠允洽。抗告意旨執
    此指摘原裁定不當，為有理由，自應由本院將原裁定撤銷，並為期調查之翔實及
    維護抗告人審級之利益，將本件發回原審法院更為調查後另為適當之裁定，俾昭
    折服。
三、據上論斷，應依道路交通案件處理辦法第二十六條，刑事訴訟法第四百十三條前
    段，裁定如主文。
中      華      民      國      九十三      年      八      月    五    日
                                    臺灣高等法院臺中分院刑事第四庭
                                          審判長法  官  洪  耀  宗
                                                法  官  劉  登  俊
                                                法  官  江  德  千
右正本證明與原本無異。
不得再抗告。
                                                書記官  吳  麗  琴
中      華      民      國      九十三   年       八      月     六     日
                                                                        Ｒ
